# 产出法计量时段法确认收入的履约进度

提问人：song2003921 时间：2021-01-28 19:33:08
陈老师@chenyiwei，请问新收入准则应用指南中有 1 句话，很不理解，请解惑： 当处于生产过程中的在产品在其完工或交付前已属于客户时，如果该在产品对本合同或财务报表具有重要性，则在确定履约进度时不应使用已完工或已交付的产品作为产出指标，这是因为处于生产过程中的在产品的控制权也已经转移给了客户，而这些在产品并没有包括在产出指标的计量中，因此该指标并未如实反映已向客户转移商品的进度。
我的疑惑，已经移交的产出可能不在账面余额里，但可以记台账，所以要查累计已移交的金额很容易做到，为什么就不能包括在产出指标的计量中呢？

回答人：chenyiwei
和你的理解不同，上述原文的意思不是说这种情况下会造成履约进度高估，而是指：如果不将“处于生产过程中的在产品”（截至资产负债表日尚未完工）的已完成工作量考虑在内，仅仅考虑已完工或者已交付的产品，则会造成产出法下履约进度的低估。
这是因为处于生产过程中的在产品的控制权也已经转移给了客户，即实际的履约进度应包含尚未交付给客户的在产品的已完成工作量在内。